台灣基隆地方法院刑事判決　　　　　　　94年度簡上字第97號
上　訴　人　台灣基隆地方法院檢察署檢察官
被　　　告　丙○○
　　　　　　　　　　國民
上列上訴人因被告竊盜案件，不服本院瑞芳簡易庭94年度瑞簡字
第58號中華民國94 年6月29日所為第一審刑事簡易判決（偵查案
號：94 年度偵字第299號）提起上訴，本院管轄第二審之合議庭
判決如下：
    主  文
原判決撤銷。
丙○○連續竊盜，累犯，處拘役參拾日；如易科罰金，以佰元
折算壹日。
    事  實
壹、累犯經過
    丙○○曾因傷害案件，經本院於民國八十九年二月十六日，
    以八十九年度易字第二號案件，判處有期徒刑五月；嗣經台
    灣高等法院於八十九年七月二十四日，以八十九年度上易字
    第一四七四案件，駁回其上訴而確定，於九十年二月二十八
    日（聲請書誤為九十年三月一日）執行完畢。
貳、本案經過
一、聲請部分
    丙○○因無工作而缺錢花用，竟基於概括之犯意，意圖為自
    己不法之所有，於九十四年六月八日下午四時三十分許，騎
    乘其QWH─917號重型機車，行經台北縣瑞芳鎮烏勢巷一一一
    號甲○○住家旁，徒手竊取甲○○所有置放於上址室外（籃
    球場下方）之白鐵製狗籠之前門一個（五公斤，價值約新台
    幣一百五十元），得手後，再以上開機車載離現場，準備變
    賣以換取現金。當其行經台一０二縣道十三公里處時，因形
    跡可疑，為警盤查而查獲。
二、併案部分
    丙○○復於九十四年七月一日凌晨零時三十分許，騎乘其QW
    H─917機車，前往基隆市○○區○○路一巷巷口乙○○所有
    而無人看管又無門之倉庫前，再進入其內，徒手竊取鋁合金
    鐵條二十四支及壓縮機馬達一個（共約新台幣二百元）；得
    手後，以該機車載離現場，準備變賣以換取現金。當其行至
    基隆市○○路三十六巷巷口時，因形跡可疑，為警盤查而查
    獲。
參、移送經過
    案經被害人甲○○訴由台北縣政府警察局瑞芳分局及被害人
    乙○○訴由基隆市警察局第三分局分別報請台灣基隆地方法
    院檢察署檢察官偵查而聲請以簡易判決處刑及移送併案審理
    。
    理  由
壹、事實認定
一、本院心證
    前開事實，業據被告丙○○坦承不諱，核與告訴人甲○○及
    乙○○指訴之情節大略相符，並有贓物認領保管單二紙及照
    片十張在卷可稽，足見被告之自白與事實相符，可以採信，
    其犯行洵堪認定。
貳、法律適用
一、所犯罪名
    核被告所為，係犯刑法第三百二十條第一項竊盜罪。
二、審判不可分原則
    聲請意旨雖未論及聲請以外之事實，然聲請與起訴具有同一
    之效力，而未經聲請部分與聲請部分既具有後述連續犯之關
    係，為裁判上一罪，自為聲請效力所及，依刑事訴訟法第二
    百六十七條審判不可分原則，本院自應併予審判。
三、連續犯
１、被告所為竊盜之二行為，時間緊接，所犯為構成要件相同之
    罪名，顯係基於概括犯意反覆為之，為連續犯，應論以一罪
    並加重其刑。
２、其次，我國刑法第五十六條規定連續犯以一罪論，但得加重
    其刑至二分之一。惟連續犯之本質為數罪，何以僅以一罪論
    ？或認為基於訴訟經濟，或認為為求法律之衡平，或認為一
    次得逞而再犯，乃人性弱點，基於責任吸收之原理而論以一
    罪。然則，英美法系刑法中並無連續犯之概念，德國刑法自
    一八七一年後，已無連續犯之規定，日本舊刑法原無連續犯
    之規定，嗣因學說判例承認而規定於其刑法第五十五條，嗣
    於昭和二十二年（民國三十六年）又加以刪除，其現行法亦
    無連續犯之規定。我國連續犯之適用一向失之過寬，各國刑
    法又無此種制度至六十七年前述大法官會議釋字第一五二號
    解釋後，才稍緩和。就罪責原則觀之，行為人以數行為而觸
    犯同一罪名，原應負擔數責任而受數處罰，惟連續犯之現行
    規定，僅論以一罪；無論行為人共有數十行為乃至數百行為
    ，最多只能加重其刑至二分之一；就未能加重部分，被告係
    逃避其責任，而其逃避責任竟是出於法律之規定，立法預先
    放棄國家刑罰權之行使，實有鼓勵犯罪之嫌。其違背罪責原
    則之結果，自然不合比例原則。例如行為人就其連續行為之
    一部分向警自首犯罪，如經減輕其刑而判決有罪確定後，才
    發現連續行為之他部分，對他部分之行為，檢察官只得為不
    起訴之處分，法院只得為免訴之判決，被告因而逃避大部分
    罪責。如此，豈有公平可言？豈有正義可言？因此，九十四
    年二月二日修正公布而預定九十五年七月一日施行之刑法，
    已將牽連犯刪除，其故在此。退而言之，若認為連續犯尚有
    留存之價值，依比例原則觀之，似應限縮於財產法益之犯罪
    方可適用，以排除對生命、身體、自由、名譽法益或其具有
    關連性法益犯罪之適用。至少，對侵害生命法益之犯罪，則
    應絕對排除適用，始可謂之符合生命權保障原則。更退而言
    之，若認為對侵害身體、自由、名譽法益或其具有關連性法
    益犯罪，尚不排除連續犯之適用，則立法加重其刑亦不能止
    於得加重其刑至二分之一，其加重至一倍或數倍有何不可？
    如此，是否立法較有彈性，好讓法官有其個案裁量空間，以
    符合刑罰公平之原則？
參、違憲審查
一、憲法原則
１、人性尊嚴原則
    其次，德國基本法第一條第一項規定：「人性尊嚴不可侵犯
    。尊重及保護人性尊嚴，乃所有國家權力機構之義務。」依
    據國民主權原理，國民是國家主人，其人性尊嚴不可侵犯。
    尊重及保護其人性尊嚴，實係行政、立法、司法機關之義務
    。就刑事立法而言，若無法益侵害或法益危險之行為而予以
    犯罪化，或較輕責任之行為而賦予重刑罰之處罰，即是違背
    人性尊嚴原則，而為違憲之立法。
２、比例原則
    按一般認為比例原則之內涵，係適當性原則、必要性原則及
    比例性原則三項。事實上，比例原則可分為二層次，其一須
    「適當」，其次須「相當」。就刑法而言，所謂適當，是指
    其犯罪化而處以刑罰為適當。所謂相當即不過量，所謂不過
    量乃指侵害最小，是指犯罪化後所賦予之刑罰種類為相當，
    為不過量，為侵害最小。因此，若要簡而言之，比例原則之
    必要性原則及比例性原則，可以合而為一，姑且名之曰相當
    性原則。若其犯罪化而犯以刑罰之立法並不適當，即是不合
    適當性原則，進而違背比例原則。若其犯罪化之立法適當，
    而其刑罰種類之賦予並不相當，即是不合相當性原則，進而
    無論其為過重或過輕，皆是違背比例原則之立法。
３、法益原則
    據比例原則中之適當性原則之要求，國家刑罰權之行使，應
    限於必要之干預；能以其他手段而達成目的時，則應放棄刑
    罰。此謂之刑罰之「最後手段性」，亦即刑罰謙抑原則之表
    現。欲知其犯罪化之立法是否合乎適當性原則適當，必須求
    諸於法益原則。因此，比例原則中之「適當性原則」，可以
    導出刑事立法上之「法益原則」。申言之，刑事立法上之「
    法益原則」要求任何行為要加以犯罪化，必因其法益受到侵
    害或危險。蓋刑事立法之核心，在於其所保護之法益。刑法
    之任務，在於法益之保護。無法益保護，無刑法可言；亦即
    無法益受到侵害或危險，則無施以刑罰之必要。行為如未造
    成「法益侵害」或「法益危險」，則無將之犯罪化之必要。
    在法益侵害，為「實害犯」；在法益危險，為「危險犯」。
    再者，法益本身依其價值評價之強度，而呈現法益位階。生
    命、身體、自由、名譽、財產五者，按其順序，而高低位階
    化。生命法益最高，其次身體法益，其次自由法益，其次名
    譽法益，而財產法益最低。此五種傳統法益，稱之為「個人
    法益」。在個人法益以外之法益，即「超個人法益」或「一
    般法益」、「團體法益」、「整體法益」，亦必須其與個人
    法益具有關連性者，始得為刑法所保護之一般法益。所謂危
    險犯，亦即行為人之行為造成法益危險，尚未至法益侵害，
    亦立法予以犯罪化。以最高位階之生命法益言之，刑法之有
    預備殺人罪、預備放火罪、預備強盜罪、預備擄人勒贖罪，
    均因其行為已造成生命法益之危險；否則，各該罪即無設預
    備犯之必要。如係單純身體、自由、名譽、財產之法益危險
    行為，則未曾設預備犯而加以犯罪化。
４、罪刑相當原則
    在犯罪化之立法之後，其刑罰種類之賦予是否合乎行為之罪
    責，亦即是否罪刑相當，乃刑罰相當性之問題。申言之，欲
    知其犯罪化之立法是否合乎適當性原則適當，必須求於罪刑
    相當原則。因此，比例原則中之「適當性原則」，可以導出
    刑事立法上之「罪刑相當原則」。如前所述，就刑法而言，
    所謂相當即不過量，所謂不過量乃指侵害最小，是指犯罪化
    後所賦予之刑罰種類為相當，為不過量，為侵害最小。因此
    ，法定刑之刑罰種類及自由刑之刑度輕重，必須與其行為責
    任之輕重相當，亦即在具有相當性時，始得為該種刑罰之賦
    予或該級刑度之訂定。如此，其刑罰之賦予始為合乎「罪責
    原則」，使其罪責與刑罰得以相適應而具有相當性，亦即立
    法上之「罪刑相當原則」。若其犯罪化之立法適當，而其刑
    罰種類之賦予並不相當，即是違背「罪刑相當原則」，自然
    不合相當性原則，進而無論其為過重或過輕，皆是違背比例
    原則之立法。
二、竊盜罪
１、罪之審查
    查刑法第第三百二十條第一項竊盜罪，其犯罪行為所侵害者
    ，係侵害財產法益，屬於財產之實害犯，其犯罪化之立法固
    有必要；惟財產犯罪而無暴力行為時，是否必須列為公訴罪
    （非告訴乃論之罪固包括自訴罪，惟自訴者少），非無商榷
    之餘地。因此，修正為告訴乃論之罪，似可考慮。至於刑法
    第三百二十一條第一項之加重竊盜罪，除其第五及第六款乃
    純道德加重條款外，其第一款至第四款，依法益觀點言之，
    似因被害人之生命法益陷於危險使然。申言之，第一款之夜
    間侵入住宅竊盜、第二款之毀越安全設備竊盜、第三款之攜
    帶凶器竊盜、第四款之結夥三人以上竊盜，在對被害人之財
    產法益產生實害之外，並對其生命、身體及自法益產生危險
    ，而為財產法益之實害犯、生命、身體及自由法益之危險犯
    。既與生命法益有關，其犯罪化並加重其刑之立法尚有法理
    可言。惟其第五款之乘災害之際竊盜、第六款之在車站或埠
    頭竊盜，則純因道德非難性之考量，並非基於法益之考量，
    事實上，其量刑委諸司法即可，特設條文而加重其刑之立法
    並無必要，併此說明之。
２、刑之審查
    其次，竊盜罪之刑度為五年以下有期徒刑、拘役或罰金，加
    重竊盜罪之刑度為六月以上五年以下有期徒刑。由於時空背
    景不同，民國二十四年施行之現行刑法，其三十三條將有期
    徒刑之上限定為十五年，係以當時「人生平均年齡不過四十
    一、二齡」為其立法理由；刑法各罪名之有期徒刑上下限，
    刑法各該侵害生命、身體、自由、名譽或財產罪之刑度安排
    ，亦均以此為其立法理由。然則，六十餘年後之今日已然不
    同，平均人壽將近八十歲，已近立法當時一倍；而目前更由
    當時之農業社會進展至電腦科技時代，惟刑法並未配合修正
    刑度，歷年來只知制訂並修正罰金罰鍰提高標準條例，不知
    制訂「有期徒刑提高標準條例」，造成司法實務普遍性重罪
    輕判之必然結果。例如在竊盜之罪，無論被告觸犯幾件，其
    連續犯加重結果，刑度止於七年半，豈是合理？如此，造成
    法官無從為罪刑相當之量刑。因此，本院認為可以考慮制訂
    「有期徒刑提高標準條例」，加倍提高刑法分則各罪有期徒
    刑之上下限，若財產犯罪得提高刑度一倍，與日本刑法相同
    ，為十年以下有期徒刑，法官才有妥適之量刑空間。
伍、刑罰裁量
一、罪刑相當原則
１、自刑罰理論觀之
    就刑罰之報應理論言之，刑罰係以其具有痛苦性之本質，來
    均衡具有不法本質之犯罪，藉以衡平行為人之罪責，使行為
    人得因責任抵償而贖罪，而社會正義得以實現義，是故強調
    「刑罰之輕重應與罪責之輕重成比例」。其報應之內容即為
    自由之剝奪，亦即有期徒刑之相加，而監獄即為執行報應之
    場所。再就特別預防理論言之，受刑人之犯罪係社會化過程
    之障礙，應使其在監執行，以接受再教育而求其再社會化。
    復就一般預防理論觀之，以對受刑人之施以刑罰，作為威嚇
    他人之手段，不過刑罰之附帶作用，並非其主要目的。
２、自憲法原則觀之
    依據前述人性尊嚴原則，「人性尊嚴不可侵犯。尊重及保護
    人性尊嚴，乃所有國家權力機構之義務。」在被告之行為責
    任確定後，其刑罰種類之賦予或自由刑之量定，均應相當而
    不可過量，否則即是違背比例原則中之相當性原則，自然不
    合司法上之「罪刑相當原則」。因此，刑事司法上之「罪刑
    相當原則」要求法官在量刑時，應依法益之位階，重所當重
    ，輕所當輕，必使罪得其刑而刑當其罪；不得重罪而輕判，
    或輕罪而重判；期使責任與刑罰得以相適應，而具有相當性
    。地藏十輪經（第三卷）云：「若犯重罪，應重治罰；若犯
    中罪，應中治罰；若犯輕罪，應輕治罰；令其慚愧，懺悔所
    犯。」其此之謂也！
二、主刑裁量
１、裁量要素
    為此，本院：１、審酌被告之品行、生活狀況、智識程度、
    犯罪之動機、目的、犯罪所生之危害、犯後之態度等一切情
    狀之後，２、再斟酌所謂拘役，顧名思義，是指抓來勞役，
    屬於強制工作，具有保安處分之性質，是故監獄行刑法第二
    條第二項規定「處拘役者應與處徒刑者分別監禁」。在刑罰
    種類中，拘役一項並無教化功能，乃不具實益之刑罰種類，
    立法上以廢除為宜，以資符合自由刑單一化之要求；六月以
    下之短期自由刑，既難有教化作用，又易使受刑人感染惡習
    ，除非被告有受其執行之特殊必要，否則尚無宣告之必要；
    如其宣告，應以緩刑或易科罰金而調和之，何況是拘役！因
    此，若要留存拘役，亦應以改為保安處分為宜等情，３、復
    考慮被告並未與被害人達成和解，賠償損失；惟被告是否應
    施予刑罰並使之入監獄執行，應依刑罰理論及刑事政策而加
    以考量，斟酌重點在於被告有無執行剝奪其自由，並施以監
    獄之教化，以使其再社會化之必要性，並非以其是否已經和
    解而為主要之判斷標準，４、並衡量被告並無竊盜前科，有
    台灣高等法院被告全國前案紀錄表在卷可稽；何況，被告在
    本案犯罪後已經坦承犯行，表示悔悟，且其係因無工作而缺
    錢花用，所竊之物亦價值不高等情，５、再特別考量被告在
    原審簡易庭是被判處拘役十五日，若本院改判有期徒刑，依
    現行法規定，最少須判處二月，以被告之資力觀之，勢必要
    再入監服刑；惟若因被告係竊取價值輕微之物，而選擇罰金
    刑，最高只可判到新台幣一萬五千元，只比拘役十五日折算
    後之一萬三千五百元，高出一千五百元，無法符合公平正義
    。因此，本院認為本案選擇拘役，比較符合公平正義，是為
    例外。綜上，本院因而認為量處如拘役三十日，足以使其罪
    刑相當，爰宣告之，以示儆懲，並諭知易科罰金之標準，以
    期待被告之自新。
伍、撤銷改判
    原審簡易判決對被告論罪科刑，固非無見，惟因被告尚有連
    續犯之後案未經裁判等情，已如前述，而原審簡易判決不及
    併為審判，自應由本院併為審判。檢察官上訴為有理由，應
    由本院撤銷原審簡易判決，改判如主文第二項所示，以資適
    法。
陸、據上論斷
    應依刑事訴訟法第455條之1第1項、第3項、第369條第1項前
    段、第364條、第299條第1項前段、刑法第56條、第320條第
    1項、第47條、第41條第1項前段、罰金罰鍰提高標準條例第
    1 條前段、第2條，判決如主文。
本案經檢察官丁○○到庭執行職務。
中    華    民    國    94    年    9     月    16    日
                  刑事第四庭審判長法  官  陳  志  祥
                                  法  官  陳  玉  雲
                                  法  官  楊  皓  清
以上正本證明與原本無異。
本判決不得上訴。
中    華    民    國    94    年    9      月   19    日
                                  書記官  陸  清  敏
附錄：
刑法第320條第1項：
意圖為自己或第三人不法之所有，而竊取他人之動產者，為竊盜
罪，處5 年以下有期徒刑、拘役或500 元以下罰金。
（罰金已經罰金罰鍰提高標準條例提高為十倍）
附件一：
臺灣基隆地方法院檢察署檢察官上訴書
　　　　　　　　　　　　　　　　　　　　94年度上字第125號
 　 被　　　告　丙○○　男　47歲（民國○○年○○月○日生）
 　　　　　　　　　　　 籍設基隆市○○區○○街63巷6號4樓
 　　　　　　　　　　　 國民身分證統一編號：Ｚ000000000號
上列被告因竊盜案件，經臺灣基隆地方法院於中華民國94年6月
29日為第一審判決（94年度瑞簡字第58號），認為應該提起上訴
，茲敘述理由如下：
一、原審諭知被告竊盜，而論處拘役15日之判決固屬卓見。惟被
　　告另於94年7月1日凌晨守時零時20分許，在基隆市○○路1
　　巷巷口乙○○所有之倉庫內，徒手竊取價值共計約新台幣2
　　00元之鋁合金鐵條24支、壓縮馬達一個得手，涉有竊盜犯嫌
　　，此部分犯行與上開判決所認定之犯罪間，時間緊接，手段
　　相同，所犯罪名又同一，顯基於概括之犯意反覆為之，為連
　　續犯，屬裁判上之一罪。依審判不可分原則，該案應為起訴
　　效力所及，原審未及斟酌審判，難認原判決允當，請撤銷原
　　判決，就被告另涉之竊盜罪嫌另為適當之判決。
二、爰依刑事訴訟法第455條之1第1項提起上訴。
　　此　　致
臺灣基隆地方法院瑞芳簡易庭　轉送
臺灣基隆地方法院
中　　華　　民　　國　　94　　年　　7 　　月　　5 　　日
　　　　　　　　　　　　　　　 檢察官　周　啟　勇
附件二：
臺灣基隆地方法院刑事簡易判決　　　　　94年度瑞簡字第58號
聲　請　人　臺灣基隆地方法院檢察署檢察官
被　　　告　丙○○　男　47歲（民國○○年○○月○日生）
　　　　　　　　　　身分證統一編號：Ｚ000000000號
　　　　　　　　　　住基隆市○○區○○街63巷6號4樓
上列被告因竊盜案件，經檢察官聲請以簡易判決處刑（94年度速
偵字第299號），本院判決如下：
    主  文
丙○○竊盜，累犯，處拘役拾伍日，如易科罰金，以參佰元折算
壹日。
    事實及理由
一、本件犯罪事實、證據及應適用之法條，均引用檢察官聲請簡
    易判決處刑書之記載（如附件）。
二、刑之酌科及加減：
  (一)被告丙○○前因傷害案件，經臺灣高等法院89年度上易字第
    1494號判處有期徒刑5 月確定，經送監執行，已於民國90年
    2 月28日執行完畢，被告於5 年內再犯本件有期徒刑以上之
    罪，為累犯，應依刑法第47條規定加重其刑。
  (二)本院審酌被告丙○○不思以己力賺取金錢，竟趁他人疏於看
    管之際，竊取他人之狗籠白鐵門圖為變賣，暨其竊取財物之
    價值尚微及其犯後坦認犯行之態度等一切情狀，量處如主文
    所示之刑，以示懲儆，並諭知易科罰金之折算標準。
三、依刑事訴訟法第449 條第1 項前段、第454 條第2 項，刑法
    第320 條第1 項、第47條、第41條第1 項前段，罰金罰鍰提
    高標準條例第1 條前段、第2 條，逕以簡易判決處刑如主文
    。
如不服本判決，得自收受送達之日起10日內，向本院提起上訴。
中　　華　　民　　國　　94　　年　　6 　　月　　29　　日
              　　瑞芳簡易庭法  官  蔡岱霖
以上正本證明與原本無異。
如不服本判決，應於判決送達後10日內，向本院提出上訴書狀，
上訴於本院合議庭，並按他造當事人之人數附具繕本。
中　　華　　民　　國　　94　　年　　6 　　月　　29　　日
                  　　　　　書記官  明祖斌
附件三：
臺灣基隆地方法院檢察署檢察官聲請簡易判決處刑書
　　　　　　　　　　　　　　　　　　　94年度速偵字第299號
 　 被　　　告　丙○○　男　47歲（民國○○年○○月○日生）
 　　　　　　　　　　　 住基隆市○○區○○街63巷6號4樓
 　　　　　　　　　　　 國民身分證統一編號：Ｚ000000000號
上列被告因竊盜案件，業經偵查終結，認為宜以簡易判決處刑，
茲將犯罪事實及證據並所犯法條分敘如下：
　　　　犯罪事實
一、丙○○曾因傷害案件，經臺灣高等法院於民國（下同）89年
　　7月24日以89年度上易字第1494號判處有期徒刑5月確定，於
　　90年3月1日執行完畢，詎仍不知警惕，竟意圖為自己不法之
　　所有，於94年6月8日16時30分許，騎乘車牌號碼QWH─917號
　　重型機車，行經台北縣瑞芳鎮烏勢鄉111號甲○○住家旁，
　　，徒手竊取甲○○所有置放於上址室外（籃球場下方）白鐵
　　製狗籠（前門），得手後，據為己有，嗣丙○○將上開竊盜
　　贓物藏於上開重型機車，欲載往不詳處所變賣，於行經臺
　　102縣道13公里處，因形跡詭異，經警盤查始查獲上情。
二、案經臺北縣政府警察局瑞芳分局報告偵辦。
　　 　 證據並所犯法條
一、證據：（一）被告丙○○之自白。（二）被害人甲○○之指
　　　　　　述。（三）贓物認領保管單一紙。本件事證明確，
　　　　　　被告犯嫌應堪認定。
二、所犯法條：核被告丙○○所為，係犯有刑法第320條第1項之
　　竊盜罪嫌。另被告曾受有期徒刑之執行完畢（有本署刑案資
　　料查註紀錄表附卷可按），其於刑之執行完畢後5年內再犯
　　本件有期徒刑以上之刑之罪，為累犯，請依刑法第47條之規
　　定加重其刑。
三、報告意旨另以：被告丙○○另於94年2月間不詳時日，在基
　　隆市八堵區不詳處所竊取3分粗鐵條約20公斤，因認被告尚
　　涉有竊盜罪嫌云云。按犯罪事實應依證據認定之，無證據不
　　得認定犯罪事實，刑事訴訟法第154條第2項定有明文。且按
　　被告自白不能作為有罪判決之唯一證據，仍應調查其他必要
　　之證據，以察其是否與事實相符。經查，上開犯行，除被告
　　自白外，並無其他積極證據足資佐證，揆諸前開法條意旨，
　　應認被告此部份之犯嫌不足，然此部份若成立犯罪，係與前
　　開竊盜罪部分具有連續犯之關係，屬於裁判上一罪，應為起
　　訴效力所及，爰不另為不起訴處分，併此敘明。
四、依刑事訴訟法第451條第1項聲請逕以簡易判決處刑。
　　此　　致
臺灣基隆地方法院瑞芳簡易法庭
中　　華　　民　　國　　94　　年　　6 　　月　　15　　日
　　 　　　　　　　　　 檢察官　　戊　○　○
右正本證明與原本無異
中　　華　　民　　國　　94　　年　　6 　　月　　22　　日
　　 　　　　　　　　　 書記官　　黃　詺　荌
附件四：
臺灣基隆地方法院檢察署移送併辦意旨書
　　　　　　　　　　　　　　　　　　　94年度速偵字第335號
 　 被　　　告　丙○○　男　47歲（民國○○年○○月○日生）
 　　　　　　　　　　　 籍設基隆市○○區○○街63巷6號4樓
 　　　　　　　　　　　 國民身分證統一編號：Ｚ000000000號
上列被告因竊盜案件，應併鈞院審理，茲敘述犯罪事實及證據並
所犯法條如下：
一、犯罪事實：
　　丙○○意圖為自己不法之所有，於民國94年7月1日凌晨零時
　　20分許，在基隆市○○路1巷巷口乙○○所有之倉庫內，徒
　　手竊取價值共計約新台幣200元之鋁合金鐵條24支、壓縮馬
　　達一個得手，並利用其所騎乘之機車載離現場。嗣於同日零
　　時30分許，其行經基隆市○○路36巷巷口時為警查獲。案經
　　基隆市警察局第三分局報告偵辦。
二、證據：
　　 1、被害人乙○○之指訴
　　 2、贓物認領保管收據及照片附卷可稽
　　 3、被告丙○○之自白
三、所犯法條：
　　核被告丙○○所為，係犯有刑法第320條第1項之竊盜罪嫌。
四、併辦理由：
　　被告丙○○前曾被訴竊盜案件，經本署檢察官以94年度速偵
　　字第299號聲請簡易判決，並由台灣基隆地方法院瑞芳簡易
　　庭以94年度瑞簡字第58號為第一審判決後，業經本檢察官提
　　起上訴，此有本署刑案資料查註記錄表、聲請書、上訴書附
　　卷可稽，本件同一被告所涉竊盜罪嫌，與該案件具有連續犯
　　之關係，屬於裁判上一罪，為法律上之同一案件。
　　此致
臺灣基隆地方法院
中　　華　　民　　國　　94　　年　　7 　　月　　5 　　日
　　　　　　　　　　　　　　　 檢察官　周　啟　勇
